【裁判字號】    97,易,1556
【裁判日期】    970513
【裁判案由】    恐嚇
【裁判全文】
臺灣臺中地方法院刑事判決  97年度易字第1556號
公  訴  人  臺灣臺中地方法院檢察署檢察官
被      告  甲○○
上列被告因恐嚇案件，經檢察官提起公訴（97年度偵字第4501號
），本院判決如下：
    主    文
甲○○犯恐嚇危害安全罪，累犯，處拘役貳拾日，如易科罰金，
以新臺幣壹仟元折算壹日；又犯恐嚇危害安全罪，累犯，處拘役
貳拾日，如易科罰金，以新臺幣壹仟元折算壹日；又犯恐嚇危害
安全罪，累犯，處拘役貳拾日，如易科罰金，以新臺幣壹仟元折
算壹日；又犯恐嚇危害安全罪，累犯，處拘役參拾日，如易科罰
金，以新臺幣壹仟元折算壹日；又犯恐嚇危害安全罪，累犯，處
拘役參拾日，如易科罰金，以新臺幣壹仟元折算壹日。應執行拘
役捌拾日，如易科罰金，以新臺幣壹仟元折算壹日。
    犯罪事實
一、甲○○前因竊盜案件，經臺灣桃園地方法院以九十二年度桃
    簡字第七五七號判處有期徒刑三月確定在案，甫於民國九十
    三年二月十八日因徒刑執行完畢。甲○○與乙○○原為男女
    朋友，二人於九十六年十二月一日至同年月五日相偕前往韓
    國旅遊，因甲○○事前為乙○○代墊部分旅遊費用，嗣二人
    因故分手，甲○○向乙○○催討上開款項未果，遂心生不滿
    ，竟基於恐嚇危害安全之犯意，先於九十六年十二月十六日
    十八時二十三分許，在其桃園縣桃園市之住處，以其所有之
    0000000000號行動電話門號，傳送內容為：「賤女人錢限妳
    一個禮拜處理完不然看是你狠還是我狠! 不要臉的女人」等
    文字至乙○○所有之0000000000號行動電話門號，而以此加
    害生命、身體之事恐嚇乙○○，致乙○○心生畏懼而生危害
    於安全。因乙○○無所回應，故甲○○復另起犯意，再於九
    十六年十二月十七日上午十一時二十分許，以前揭所有之行
    動電話，傳送簡訊至乙○○所有之前揭行動電話門號，並以
    內容：「不還你就會死的很難看」等文字，再次以加害乙○
    ○生命、身體之事恐嚇乙○○，致生危害於安全。因乙○○
    不加理會，甲○○竟再於九十六年十二月二十日十五時二十
    六分許，再以相同之方式傳送簡訊予乙○○之行動電話，內
    容為：「妳錢不還到時候不要等出事情才在你家哭爸，不要
    說沒有給妳時間，從五日回國夠久的時間了」等文字而恐嚇
    乙○○，致其心生畏懼。因乙○○仍無回應，故甲○○另於
    九十六年十二月三十一日十九時五十七分許，再以其所有之
    前揭行動電話傳送簡訊至乙○○之母蔡李碧玉之0000000000
    號行動電話門號，內容為：「乙○○再不處理債務會死的很
    難看」等文字，而以加害乙○○生命、身體之事，恐嚇蔡李
    碧玉、乙○○，因蔡李碧玉轉知乙○○，致蔡李碧玉、乙○
    ○均因而心生畏懼而生危害於其等安全。甲○○已多次恐嚇
    乙○○，因乙○○仍未返還其所要求之金錢，竟另起犯意，
    再於九十七年一月一日上午一時三十八分許，再以前揭方法
    傳送簡訊予乙○○，內容為：「你準備再（應為「在」字之
    誤）妳家辦喪事怎樣妳媽說你怕死哦幹死乞丐你的基巴很臭
    ，你以為妳是誰最好請消防車在你家隨時準備幫你家滅火吧
    」等文字，而以加害乙○○及其家人生命、身體、財產之事
    ，恐嚇乙○○及蔡李碧君，致乙○○、蔡李碧君閱讀上開簡
    訊後，均心生畏懼，致生危害於其等之安全。嗣於九十七年
    一月二十二日十三時許，經乙○○家屬約甲○○至派出所商
    談之際，向警報案而查獲上情。
二、案經被害人乙○○訴由臺中縣警察局清水分局報告偵臺灣臺
    中地方法院檢察署檢察官偵查起訴。
    理    由
一、證據能力之說明：按現行刑事訴訟法為保障被告之反對詰問
    權，排除具有虛偽危險性之傳聞證據，以求實體真實之發見
    ，於該法第一百五十九條第一項明定被告以外之人於審判外
    之言詞或書面陳述，除法律有規定者外，不得作為證據。而
    刑事訴訟法第一百五十九條之一至第一百五十九條之四有傳
    聞法則之例外規定，且被告以外之人於審判外之陳述，雖不
    符前四條之規定，而經當事人於審判程序同意作為證據，法
    院審酌該言詞陳述或書面陳述作成時之情況，認為適當者，
    亦得為證據；當事人、代理人或辯護人於法院調查證據時，
    知有第一百五十九條第一項不得為證據之情形，而未於言詞
    辯論終結前聲明異議者，視為有前項之同意，刑事訴訟法第
    一百五十九條之五定有明文。查本件證人即被害人乙○○、
    於警詢及偵查中之證述、證人即被害人蔡李碧玉於偵查中之
    證述，均屬於審判外之陳述，為傳聞證據，然被告甲○○於
    本院審理時未表示意見，顯不予爭執，且迄至言詞辯論終結
    前亦未曾聲明異議，本院審酌上開證據資料製作時之情況，
    尚無違法不當及證明力明顯過低之瑕疵，亦認為以之作為證
    據應屬適當，且指訴內容係針對被告是否有恐嚇犯行之事實
    ，為證明本案犯罪事實所必要，故揆諸上開規定，爰依刑事
    訴訟法第一百五十九條之五規定，認上揭證據資料均例外認
    有證據能力，合先敘明。
二、訊據被告甲○○對於上開犯罪事實，於本院審理時坦承不諱
    ，核與告訴人乙○○於警詢及偵查中指訴、證人即被害人蔡
    李碧玉於偵查中指述之情節相符，並有簡訊翻拍照片十二張
    在卷可佐。而該等簡訊中之文字內容，依一般人觀之，已均
    足以使接收之人心裡產生畏懼，故認為客觀上已足令人心生
    畏懼而致生危害於安全甚明。被告於本院審理時自白犯罪，
    應與事實相符，而足堪採信。因而認本件事證明確，被告五
    次恐嚇犯行，均堪認定。
三、核被告甲○○所為，係犯刑法第三百零五條之恐嚇危害安全
    罪。被告就九十六年十二月三十一日傳送簡訊至蔡李碧玉之
    行動電話，恐嚇被害人乙○○、蔡李碧玉之行為，使被害人
    乙○○、蔡李碧玉二人心生畏懼而危害其安全，為想向競合
    犯，應從一重處斷。又被告所犯五次恐嚇危害安全罪間，雖
    時間均緊接，然核其動機，應係欲以簡訊要求其女友即被害
    人乙○○與其聯絡，而以簡訊恐嚇為手段，各次簡訊之傳送
    原因，應係因被害人乙○○並未回應，而分次另行起意，而
    非以單一犯意接續為數行為甚明。是以，被告五次恐嚇危害
    安全之犯行間，犯意各別，行為互殊，應予分論併罰。另被
    告前因竊盜案件，經臺灣桃園地方法院以九十二年度桃簡字
    第七五七號判處有期徒刑三月確定在案，甫於九十三年二月
    十八日因徒刑執行完畢，有臺灣高等法院被告全國前案紀錄
    表及臺灣臺中地方法院檢察署刑案資料查註紀錄表在卷可參
    。被告於前案執行完畢五年內，故意再犯本件有期徒刑以上
    之五罪，均為累犯，各依刑法第四十七條第一項之規定，加
    重其刑。爰審酌被告犯罪動機、手段、目的及本件係因感情
    糾紛所生、被告傳送簡訊之內容造成被害人心生畏懼而危害
    其安全、犯罪所生危害重大、被告而人犯罪後於本院審理時
    坦承犯行之態度、智識程度等一切情狀，分別量處如主文所
    示之刑，併諭知易科罰金之折算標準，及定其應執行之刑。
    公訴人雖於起訴書中敘明對於被告五次恐嚇犯行各具體求刑
    有期徒刑三月等語，然本院斟酌卷證中被告犯罪之情節，及
    被告於本院審理時坦承犯行，被害人蔡李碧玉於本院審理時
    亦當庭表示願意原諒被告給他一個機會等語，本院認如對被
    告科以如主文所示之刑，應已足懲戒被告，公訴人之求刑，
    尚屬過重，附此敘明。
據上論斷，應依刑事訴訟法第二百九十九條第一項前段，刑法第
第三百零五條、第五十五條、第四十七條第一項、第四十一條第
一項前段、第五十一條第六款，刑法施行法第一條之一，判決如
主文。
本案經檢察官張桂芳到庭執行職務。
中    華    民    國    97    年    5     月    13    日
                刑事第七庭  法  官  張清洲
以上正本證明與原本無異。
如不服本判決，應於收送達後十日內向本院提出上訴書狀（應敘
述具體理由並附繕本），上訴於臺灣高等法院臺中分院。
上訴書狀如未敘述理由，應於上訴期間屆滿後二十日內補提理由
書於本院。
                            書記官  詹東益
中    華    民    國    97    年    5     月    13    日
附錄論罪科刑法條
中華民國刑法第305條
（恐嚇危害安全罪）
以加害生命、身體、自由、名譽、財產之事，恐嚇他人致生危害
於安全者，處2年以下有期徒刑、拘役或3百元以下罰金。


司法院資訊處製作；財團法人民間司法改革基金會備份。
